# 让渡资产使用权收入及租金收入有何区别

提问人：ilovexin 时间：2010-10-29 23:22:23
是不是有形和无形得区别呢？
收入确认会不会也有区别呢

回答人：chenyiwei
经营租赁的租金收入是让渡资产使用权收入中的一种。

回答人：chenyiwei
回复 板凳 ilovexinxin 的帖子适用租赁准则的合同范围，可以根据IFRIC 4判断（讲解 2008 第 22 章第一节中已经引入了相关内容）。但《企业会计准则第 21 号—租赁》第三条所指的情况除外。